臺灣臺南地方法院民事裁定
111年度監宣字第580號
聲  請  人  ○○○  住○○市○區○○路00號11樓
上列聲請人聲請准許處分受監護宣告人之財產事件，本院裁定如
下：
    主      文
許可聲請人代理受監護宣告人○○○處分（變賣）受監護宣告人○○○
所有如附表所示之不動產。
聲請費用新臺幣壹仟元由受監護宣告人○○○負擔。　　　　
    理　　　由
一、本件聲請意旨略以：臺灣嘉義地方法院101年度監宣字第14
    號民事裁定，選定聲請人為受監護宣告人○○○之監護人，聲
    請人為受監護宣告人○○○之配偶。自民國100年9月至今，聲
    請人承租臺南市○區○○街0巷00號3樓之1，並僱用一名外傭一
    同協助照料受監護宣告人○○○，期間一直想提供更舒服、生
    活品質更佳的處所給受監護宣告人○○○（目前承租是電梯大
    樓，活動空間只限於房子室內，周邊並非活動空間），現今
    找到臺南市○區○○○街00號透天厝，生活機能佳，周邊有公園
    、圖書館、大片綠地，且寧靜車流量少。不論看護輔助照料
    、推輪椅帶受監護宣告人○○○到戶外活動、休憩，生活品質
    都是優於現在，有助於受監護宣告人○○○身心靈。然考量家
    中經濟狀況，尚有不足，故打算處分受監護宣告人○○○所有
    如附表所示不動產，實以受監護宣告人○○○之利益衡量，為
    此依民法第1113條準用第1101條第1、2項，聲請許可處分如
    附表所示之不動產等語。
二、按監護人對於受監護人之財產，非為受監護人之利益，不得
    使用、代為或同意處分。監護人為下列行為，非經法院許可
    ，不生效力：代理受監護人購置或處分不動產。代理受
    監護人，就供其居住之建築物或其基地出租、供他人使用或
    終止租賃。監護人不得以受監護人之財產為投資。但購買公
    債、國庫券、中央銀行儲蓄券、金融債券、可轉讓定期存單
    、金融機構承兌匯票或保證商業本票，不在此限，民法第11
    01條定有明文。該條規定，依民法第1113條規定，準用於成
    年人之監護。
三、經查：
（一）聲請人之配偶○○○前經臺灣嘉義地方法院101年度監宣字第
      14號民事裁定宣告為受監護宣告之人，並選定聲請人為監
      護人，及指定蔡宜臻為會同開具財產清冊之人，且聲請人
      已於111年10月20日向臺灣嘉義地方法院陳報其與會同開
      具財產清冊之人蔡宜臻開具之受監護宣告人○○○財產清冊
      等情，業經本院調閱前開案卷核閱綦詳。又聲請人主張如
      附表所示之不動產係受監護宣告人○○○所有一節，亦據其
      提出全國財產稅總歸戶財產查詢清單影本、土地暨建物登
      記第一類謄本為證，堪可採信。
（二）又聲請人主張如附表編號1所示房屋目前受監護宣告人未
      居住，為方便子女就近探視照顧，受監護宣告人目前賃屋
      而居，擬購置臺南市區房屋環境良好乙情，業據提出房屋
      租賃契約影本、照片等件為證，堪認屬實。本院審酌依聲
      請人所提出受監護宣告人帳戶資料，受監護宣告人現有存
      款確實不足以支付購屋所需價金，應有處分如附表所示不
      動產之必要，餘款亦可用於支應受監護宣告人日常所需，
      可認係為受監護宣告人之利益，是本件聲請於法尚無不合
      ，應予准許。
四、依家事事件法第164條第2項，非訟事件法第24條第1項，裁
    定如主文。　　　　　　　　　　　　　　　　　　　　
中　　華　　民　　國　　111 　年　　12　　月　　1 　　日
                    家事法庭法　官　許嘉容
以上正本係照原本作成。　　　　　　　　　
如不服本裁定，應於送達後10日內向本院提出抗告狀，並繳納抗
告費新臺幣1,000元。
中　　華　　民　　國　　111 　年　　12　　月　　1 　　日
                            書記官  李雅涵　
　　　　　　　　　　　　　　　　
附表：
編號 不    動    產    標    的  權利範圍   1  門牌號碼臺南市○○區○○街00巷00號房屋    全部   2 坐落臺南市○○區○○段00000地號土地    全部   3 坐落嘉義縣○○鎮○○段000地號土地   20分之7   4 坐落嘉義縣○○鎮○○段00000地號土地   20分之7